【裁判字號】    95,上訴,177
【裁判日期】    950322
【裁判案由】    違反毒品危害防制條例
【裁判全文】
臺灣高等法院臺南分院刑事判決         95年度上訴字第177號
上  訴  人
即  被  告  甲○○
上列上訴人因違反毒品危害防制條例案件，不服臺灣臺南地方法
院94年度訴字第1556號中華民國94年12月30日第一審判決（起訴
案號：臺灣臺南地方法院檢察署94年度毒偵字第2533號），提起
上訴，經本院裁定適用簡式審判程序，本院判決如下：
    主  文
上訴駁回。
    事  實
一、甲○○曾於民國（下同）八十九年間因施用第二級毒品安非
    他命案件，經原審以八十九年度毒聲字第三六四二號裁定送
    觀察、勒戒後，認無繼續施用毒品傾向，於九十年一月五日
    釋放出所，由臺灣臺南地方法院檢察署檢察官於九十年一月
    八日以九十年度毒偵緝字第三號為不起訴處分確定。又因施
    用第一級毒品海洛因及第二級毒品安非他命案件，經原審分
    別以九十三年度訴字第二七四號、九十三年度簡字第一六八
    ０號判處有期徒刑十月、四月確定，並定應執行刑有期徒刑
    一年一月，於九十五年一月二十九日因縮短刑期執行完畢。
    詎甲○○不知悔改，分別基於施用第一級毒品海洛因、第二
    級毒品安非他命之概括犯意，自九十四年七月底某日起，至
    同年七月三十日下午五時許止，在臺南縣永康市○○路一四
    四號等處，先後各施用第一級毒品海洛因及第二級毒品安非
    他命多次。嗣於同年八月二日晚上十時三十分許，甲○○因
    另涉毒品案件遭通緝，為警在臺南縣永康市○○路一四四號
    前逮捕，經採其尿液送驗，結果呈嗎啡、安非他命陽性反應
    ，而查獲上情。
二、案經臺南縣警察局永康分局報請臺灣臺南地方法院檢察署檢
    察官偵查起訴。
    理  由
甲、程序方面：
    本件上訴人即被告甲○○所犯為死刑、無期徒刑或最輕本刑
    為三年以上有期徒刑以外之罪，其於準備程式中就被訴事實
    為有罪之陳述，並經本院裁定適用簡式審判程序，則依刑事
    訴訟法第二百七十三條之二規定，本件証據之調查，不受同
    法不受第一百五十九條第一項、第一百六十一條之二、第一
    百六十一條之三、第一百六十三條之一及第一百六十四條至
    第一百七十條規定之限制，合先敘明。
乙、實體方面：
一、上揭被告連續施用第一級毒品海洛因及第二級毒品安非他命
    等事實，業據被告甲○○於審理時坦承不諱；而被告經警查
    獲採尿送驗結果，又分別呈嗎啡及安非他命、甲基安非他命
    陽性反應，有長榮大學尿液檢驗確認報告、送驗尿液編號與
    真實姓名對照表編號名冊各一紙在卷足憑，足認被告之自白
    與事實相符，而可信採。再被告前因八十九年間因施用第二
    級毒品安非他命案件，經原審以八十九年度毒聲字第三六四
    二號裁定送觀察、勒戒後，認無繼續施用毒品傾向，於九十
    年一月五日釋放出所，由臺灣臺南地方法院檢察署檢察官於
    九十年一月八日以九十年度毒偵緝字第三號為不起訴處分確
    定之事實，又有臺灣臺南地方法院檢察署刑案資料查註紀錄
    表及臺灣高等法院被告前案紀錄表各一份附卷可稽，則被告
    於觀察勒戒執行完畢釋放後五年內再犯連續施用第一級毒品
    海洛因、第二級毒品安非他命之事証明確，其犯行堪以認定
    。
二、按海洛因、安非他命分別係毒品危害防制條例第二條第二項
    第一款、第二款規定之第一級、第二級毒品，被告連續施用
    之，核其所為，係犯同條例第十條第一項之施用第一級毒品
    罪、同條第二項之施用第二級毒品罪。其先後多次施用第一
    級毒品海洛因、第二級毒品安非他命之行為，時間分別緊接
    ，所犯罪名分別相同，顯係各基於一個概括犯意反覆為之，
    均為連續犯，應依刑法第五十六條連續犯之規定各論以一罪
    ，並依法加重其刑。又被告施用第一級毒品海洛因、第二級
    毒品安非他命前持有海洛因、安非他命之低度行為，應分別
    為其施用之高度行為所吸收，均不另論罪。又其所犯施用第
    一級毒品罪，及施用第二級毒品罪，二罪犯意個別，構成要
    件亦不同，應分論併罰。
三、原審以被告罪証明確，因予適用毒品危害防制條例第十條第
    一項、第二項，刑法第十一條前段、第五十六條、第五十一
    條第五款之規定；並審酌被告有多次施用毒品前科，有前開
    前案紀錄表憑，素行非佳，竟仍不知悔改，復犯本件施用第
    一、二級毒品罪，殘害自己之身心健康，影響其家庭之正常
    生活，並極易因吸毒而誘致犯他罪，危害他人法益及社會秩
    序，所生危害非輕，惟施用期間非長，審理中坦承犯行，態
    度良好等一切情狀，分別就連續施用第一級毒品海洛因部分
    量處有期徒刑一年四月，連續施用第二級毒品安非他命部分
    量處有期徒刑七月，並定其應執行刑有期徒刑一年八月，本
    院經核原審認事用法俱無不合，量刑亦稱妥適，被告上訴以
    原審量刑過重，而指摘原判決不當，並無可取，為無理由，
    應予駁回。
據上論結，應依刑事訴訟法第368條，判決如主文。
本案經檢察官張太龍到庭執行職務。
中    華    民    國    95    年    3     月    22    日
                  刑事第四庭    審判長法  官  吳志誠
                                      法  官  蔡美美
                                      法  官  陳珍如
以上正本證明與原本無異。
施用第2級毒品部分不得上訴。
施用第1級毒品部分，如不服本判決，應於收受本判決後十日內
向本院提出上訴書狀。其未敘述上訴理由者並得於提起上訴後十
日內向本院補提理由書狀（均須按他造當事人之人數附繕本）「
切勿逕送上級法院」。
                                      書記官  岑  玢
中    華    民    國    95    年    3     月    22    日
附錄：本判決論罪科刑法條
毒品危害防制條例第10條：
施用第1級毒品者，處6月以上5年以下有期徒刑。
施用第2級毒品者，處3年以下有期徒刑


司法院資訊處製作；財團法人民間司法改革基金會備份。
